【裁判字號】    89,自,433
【裁判日期】    891230
【裁判案由】    侵占
【裁判全文】
台灣台中地方法院刑事判決                          八十九年度自字第四三三號
    自  訴  人  甲○○
    被      告  乙○○
右列被告因侵占案件，經自訴人提起自訴，本院判決如左：
    主  文
乙○○意圖為自己不法之所有，而侵占自己持有他人之物，累犯，處罰金陸仟元，如
易服勞役，以參佰元折算壹日。
    事  實
一、乙○○於民國八十五年間曾因重利案件，經台灣高等法院台中分院判處有期徒刑
    六月確定，於八十六年九月十八日執行完畢，竟仍不知謹慎行事，其於八十八年
    七月三日，至甲○○設於台中縣太平市○○路○段二三六號一樓之國通計程車客
    運服務行，租用乙豪牌五０六、五二五０ＭＨＺ頻道無線電車台機一台（包含車
    台主機、拍碼盒、天線、麥克風、電源線、天線座及同軸線、車頂燈及車門標誌
    等物），約定每月租金新台幣（下同）二千元，詎乙○○於繳納四個月租金共八
    千元後即未再繳納，且其自八十八年十月間起未再從事駕駛計程車工作，竟意圖
    為自己不法之所有，在台中縣市某地，將前開無線電車台機予以侵占入己拒不返
    還。嗣甲○○於八十九年三月間寄發存證信函催討，亦置之不理。
二、案經被害人甲○○提起自訴。
    理  由
一、訊據被告乙○○固坦承向自訴人承租無線電車台機及未再繼續繳納租金，亦未將
    無線電車台返還自訴人之事實，惟矢口否認其有侵占之犯行，辯稱：伊因到台北
    工作而忘了將機台返還云云。惟查右揭事實，業據自訴人於本院審理時指述綦詳
    ，並有國通計程車無線電車裝機組借用合約書、國通無線電台入台申請書、保管
    條及存證信函等影本各一份在卷可稽，被告既自承租用無線電車台機於繳納四個
    月共八千元之租金後即未再繳納，及其自八十八年十月間起即未以駕駛計程車為
    業之情，惟被告迄自訴人於八十九年五月十九日提起自訴時仍未將租用之無線電
    車台機返還，可認被告應有變易持有而為不法所有之侵占意圖。是被告前開辯稱
    ，核屬事後諉卸之詞，不足採信，本件事證明確，被告之犯行堪以認定。
二、核被告所為，係犯刑法第三百三十五條第一項之侵占罪。查被告於八十五年間曾
    因重利案件，經台灣高等法院台中分院判處有期徒刑六月確定，於八十六年九月
    十八日執行完畢，有台灣高等法院被告全國前案紀錄表在卷可稽，其受有期徒刑
    執行完畢後，於五年以內再犯本件有期徒刑以上之罪，為累犯，應依刑法第四十
    七條規定加重其刑。爰審酌被告素行不佳，竟仍不知檢束行為，再為本件侵占犯
    行，本不宜輕罰，惟念及被告於本院審理時已與自訴人達成和解，除返還無線電
    車台機外，並賠償自訴人所受損失（有和解書影本一份在卷足憑），堪認其犯後
    尚知悔悟等一切情狀，量處如主文所示之刑，並諭知易服勞役之折算標準。
據上論斷，應依刑事訴訟法第三百四十三條、第二百九十九條第一項前段，刑法第三
百三十五條第一項、第四十七條、第四十二條第二項，罰金罰鍰提高標準條例第一條
前段、第二條，判決如主文。
中      華      民      國    八十九    年     十二     月     三十     日
                              台灣台中地方法院刑事第六庭
                                      法  官  張  靜  琪
右正本證明與原本無異。
如不服本判決，應於送達後十日內向本院提出上訴狀(須附繕本)，上訴於台灣高等
法院台中分院。
                                      書記官
中      華      民      國    八十九    年     十二     月     三十     日
附錄論罪科刑法條
刑法第三百三十五條
意圖為自己或第三人不法之所有，而侵占自己持有他人之物者，處五年以下有期徒刑
、拘役或科或併科一千元以下罰金。
前項之未遂犯罰之。


司法院資訊處製作；財團法人民間司法改革基金會備份。
